【裁判字號】    97,上訴,238
【裁判日期】    970311
【裁判案由】    違反毒品危害防制條例
【裁判全文】
臺灣高等法院臺中分院刑事判決         97年度上訴字第238號
上  訴  人  臺灣彰化地方法院檢察署檢察官
上  訴  人
即  被  告  乙○○
上列上訴人因違反毒品危害防制條例案件，不服臺灣彰化地方法
院96年度訴字第2368號中華民國96年12月19日第一審判決（起訴
案號：臺灣彰化地方法院檢察署96年度毒偵字第5032號），提起
上訴，本院判決如下：
    主  文
原判決撤銷。
乙○○施用第一級毒品，累犯，處有期徒刑拾壹月。
    犯罪事實
一、乙○○前因施用毒品案件，經裁定送強制戒治，於民國90年
    7月31日因停止戒治付保護管束期滿未經撤銷，視為執行完
    畢，又於95年間，因施用第一級毒品海洛因案件，經臺灣彰
    化地方法院判處有期徒刑11月，嗣減為有期徒刑5月15日確
    定，甫於96年7月16日執行完畢。詎猶不知悔改，復基於施
    用第一級毒品海洛因之犯意，於96年9月1日凌晨4時許，在
    彰化縣員林鎮○○路新生公園內，施用第一級毒品海洛因1
    次。嗣於96年9月1日中午12時30分許，為警至其彰化縣員林
    鎮○○里○○路71-6號住處搜索，經採集其尿液送驗，結果
    呈嗎啡陽性反應，始查悉上情。
二、案經彰化縣警察局員林分局報請臺灣彰化地方法院檢察署檢
    察官偵查起訴。
    理  由
一、上訴人即被告 (下稱被告)乙○○經本院合法傳喚未到庭，
    惟其於偵查中及原審對於其上開施用第一級毒品海洛因之犯
    行自白不諱，且其為警查獲當日採集之尿液經送檢驗，結果
    呈嗎啡陽性反應，有詮昕科技股份有限公司濫用藥物尿液檢
    驗報告1紙在卷可稽，復有臺灣高等法院被告前案紀錄表附
    卷可考。本案事證明確，被告犯行洵堪認定。
二、核被告所為，係犯毒品危害防制條例第10條第1項之施用第
    一級毒品罪。被告有如犯罪事實欄所載前科並已執行完畢，
    有臺灣高等法院被告前案紀錄表附卷可稽，其於5年內故意
    再犯本件有期徒刑以上之罪，為累犯，應依刑法第47條第1
    項之規定加重其刑。原審認被告罪證明確，予以論罪科刑，
    固非無見，惟查，自首須在犯罪未被發覺前，主動向偵查機
    關告知犯行並接受裁判，始足當之。本案係因警方接獲他人
    檢舉，指被告有施用毒品行為，遂向法院聲請搜索票，經於
    96年9月1日中午12時30分許，至被告彰化縣員林鎮○○里○
    ○路71-6號住處搜索，雖未查扣相關證物，惟經警採集其尿
    液送驗，結果呈嗎啡陽性反應而查獲，且被告於為警查獲當
    時，僅坦承施用第二級毒品，於當日之警詢筆錄甚且明白供
    稱：除安非他命外，沒有吸食其他毒品等語，迄其尿液檢驗
    結果下來後，經警再次詢問被告，被告始坦承施用第一級毒
    品海洛因等情，除據證人即查獲本案之警員蕭坤哲到庭證明
    屬實外，復有被告之2次警詢筆錄及其尿液檢驗報告存卷可
    參，自難謂被告係於犯罪未被發覺前，主動供出其施用第一
    級毒品犯行，並表示願意接受裁判之意，原審以被告乙○○
    雖經司法警察持搜索票前往其上開住所搜索未獲，然尚未有
    其他事證合理懷疑被告有本案之施用第一級毒品海洛因犯行
    前，即主動向司法警察自首有本件施用第一級毒品海洛因犯
    行，並接受審判，認被告符合自首之要件，即有未合。被告
    上訴意旨略以：伊當時僅是偶遇朋友，禁不起誘惑，始施用
    1次，希望能從輕量刑等語，惟其前已有多次施用毒品前科
    ，仍未能痛改前非，請求從輕量刑，自無理由；檢察官上訴
    意旨略以：本案被告並非自首等語，指摘原判決不當，即有
    理由，應由本院將原判決撤銷改判。爰審酌被告前已有多次
    施用毒品前科，且甫因施用第一級毒品案件，經法院判處有
    期徒刑11月，並減為5月又15日確定，於96年7月16日執行完
    畢未久，即再為本案犯行，顯見其戒絕毒品決心之不足，自
    應給予相當之刑期以茲矯正其惡行，另審度施用毒品為自戕
    行為，犯罪心態與一般刑事犯罪之本質並不相同，容應以「
    病人」之角度考量，及其犯罪之動機、方法、暨犯罪後坦承
    犯行之態度等一切情狀，量處如主文所示之刑。
三、被告乙○○經合法傳喚，無正當理由不到庭，爰不待其陳述
    ，逕行判決。
據上論結，應依刑事訴訟法第369條第1項前段、第364條、第299
條第1項前段，毒品危害防制條例第10條第1項，刑法第11條前段
、第47條第1項，判決如主文。
本案經檢察官甲○○到庭執行職務。
中    華    民    國    97    年    3     月    11    日
            刑事第十庭  審判長法  官  林  照  明
                              法  官  蔡  名  曜
                              法  官  郭  瑞  祥
上列正本證明與原本無異。
如不服本判決應於收受送達後十日內向本院提出上訴書狀，其未
敘述上訴之理由者並得於提起上訴後十日內向本院補提理由書（
須附繕本）。
                              書記官  李  妍  嬅
中    華    民    國    97    年    3     月    11    日
附錄論罪科刑法條全文
毒品危害防制條例第10條第1項
施用第一級毒品者，處6月以上5年以下有期徒刑。


司法院資訊處製作；財團法人民間司法改革基金會備份。
